臺灣高等法院刑事判決　　　　　 93年度重上更(四)字第175號
上　訴　人
即　被　告　己○○
上　訴　人
即　被　告　甲○○
上　訴　人
即　被　告　丁○○
上　訴　人
即　被　告　戊○○
前列二人共同
選任辯護人　邱朝象律師
上　訴　人
即　被　告　申○○
前列二人共同
選任辯護人　李建賢律師
上列上訴人因竊盜等案件，不服臺灣板橋地方法院85年度易字第
7922號，中華民國87年3月30日第一審判決（起訴案號：臺灣板
橋地方法院檢察署85年度偵字第8494號），提起上訴，經本院判
決後，由最高法院第四次發回更審，本院判決如下：
    主  文
原判決關於甲○○、己○○、戊○○、丁○○、申○○部分均撤
銷。
甲○○、己○○共同以竊盜為常業，均累犯，各處有期徒刑肆年
陸月，均應於刑之執行前令入勞動場所強制工作年。扣案之行
動電話機壹具（000000000號）、望遠鏡壹具及車號HX-903號吊
車壹部均沒收。
戊○○、丁○○共同以竊盜為常業，戊○○處有期徒刑伍年；丁○○處有期徒刑貳年，均應於刑之執行前令入勞動場所強制工作
年。扣案車號AL-527號吊車壹部沒收。
申○○共同以竊盜為常業，累犯，處有期徒刑肆年陸月，應於刑
之執行前令入勞動場所強制工作年。扣案車號AL-527號吊車壹
部沒收。
    事  實
一、己○○曾有妨害兵役、詐欺、業務過失致死、妨害家庭等前
    科，其中於民國（下同）七十九年二月間因妨害家庭案件，
    經臺灣板橋地方法院七十九年度易字第八八九號判決有期徒
    刑六月，如易科罰金以銀元三十元折算一日確定，於七十九
    年八月七日易科罰金執行完畢；甲○○曾於八十年間因業務
    過失傷害案件，經臺灣新竹地方法院七十九年度交易字第一
    九五號判決有期徒刑四月，減為有期徒刑二月，如易科罰金
    以銀元三十元折算一日，經上訴後，本院以八十年度交上易
    字第一九五號判決上訴駁回確定，於八十年八月三十日易科
    罰金執行完畢；均不知悛悔，己○○、甲○○分別與附表一
    所示之行為人共同基於意圖為自己不法所有之犯意聯絡，於
    附表一所示之時地由午○○（業己死亡）、甲○○、己○○
    共同為之者、或由午○○與甲○○、或與己○○共同為之者
    （行為人如附表一之所示），分別推由午○○平日駕駛拖車
    或由甲○○平日駕駛計程車在台灣省各地行駛之機會，或以
    己○○所有之望遠鏡觀察各地可得行竊之工地以及是否有人
    看守，是否便於行竊，在選定行竊之地點後，以午○○所有
    之000000000號、己○○向其同居女友蕭麗華借用
    之000000000行動電話為連絡工具，並分別擬定計
    劃於附表一所示之時地有午○○參與者，以午○○所有之吊
    車在現場吊載及其所僱用不知情之成年人之司機所駕之板車
    、拖車出入工地及得手後載往銷贓處所，而己○○、甲○○
    ，或在現場徒手幫忙吊掛或在場把風，並利用不知情之司機
    載運竊得之鋼筋，於附表一所示之時地由己○○與綽號「洛
    腳」者及不詳姓名之成年人所為者，即由綽號「洛腳」駕駛
    不詳姓名者所有之吊車吊載，己○○及不詳姓名之成年人在
    現場幫忙吊掛或在場把風，並利用不知情之成年司機竊取載
    運竊得之鋼筋，於附表一所示之時地由午○○、甲○○、己○○共同為之者、或由午○○與甲○○、或與己○○共同為
    之者，由午○○單獨或夥同己○○或甲○○或三人共同於每
    次得手後，分別以每公噸新台幣（下同）七千元或六千元不
    等之價格，載往台北縣深坑鄉深坑子八巷旁之張家豪所經營
    之乙全仁興業有限公司倉庫處，販賣予知贓物而故以低價收
    買之張家豪；或載往蔡月梅（即施蔡月梅）設在台北縣三峽
    鎮○○路○段一七六號之益誠鐵材行，售予明知為贓物而以
    低價故買之施蔡月梅二次；或在不詳地點售予另一年籍不詳
    之張姓人員，午○○等人所得贓款除由午○○先行扣除三成
    做為板車運費外，餘款再按每噸四百五十元至四百八十元之
    比例分配予己○○，以每噸五百元之比例分配予甲○○，其
    餘則歸午○○所有，午○○、己○○、甲○○，均恃此維生
    ，以竊盜為常業，並有犯罪之習慣。嗣於八十五年四月二十
    六日，午○○、甲○○、己○○三人選定於八十五年四月二
    十七日在台南縣新化鎮○○路仁愛之家對面南二高Ｃ三六六
    標台二十線旁之工地做案（即附表一編號三十一），由午○○駕駛車號ＨＸ─９Ｏ３號吊車並聯絡不知情之板車司機林
    進皇前往指定之地點會合前來載貨（林進皇使用其所有之0
    00000000號行動電話連絡，因林進皇不知情，業經
    檢察官為不起訴處分確定），且由林進皇代為聯絡不知情之
    貨車司機黃榮順、賀永清、王萬春（均經檢察官為不起訴處
    分確定）所駕駛之ＧＬ─５２１號、ＡＫ─Ｏ１８號、ＧＯ
    ─９３１號拖車前往，八十五年四月二十七日凌晨午○○駕
    駛其所有車號ＨＸ─９Ｏ３號吊車（登記在良昱交通有限公
    司名下）在現場吊載，己○○、甲○○或在現場徒手幫忙吊
    掛或在場把風，午○○則將鋼筋吊上前開已開至現場之拖車
    而竊取得手後，於當日凌晨四時三十分許，為埋伏員警在工
    地當場查獲午○○、己○○、黃榮順三人，甲○○則乘隙逃
    逸，並當場扣得分屬於午○○所有供渠等竊盜作案用之行動
    電話機000000000號電話乙具、己○○向蕭麗華借
    用之000000000號行動電話機乙具，己○○所有之
    望遠鏡一具，及屬於午○○所有用以供行竊之ＨＸ─９Ｏ３
    號吊車一部外，並查獲已吊上載運在黃榮順所駕駛之ＧＬ─
    ５２１號營業大貨車（所拖之板車車號為ＦＵ─４９）上之
    贓物鋼筋三捆（重約十噸）；並循線於王田交流道處攔截查
    獲由王萬春駕駛之ＧＯ─九三一號拖車上之贓物鋼筋約四十
    噸，由賀永清駕駛之ＡＫ─Ｏ１８號大貨車上之贓物鋼筋十
    捆約三十五噸（依以上三人所述之概數約為八十五噸，但依
    被害人陳佳洲之供述８番鐵三．一六噸；９番鐵四三．六一
    噸；１０番鐵四一．０一噸，合計八七．七八噸，自以陳佳洲
    所述之詳細噸數為正確）。警方根據午○○之供述查獲林進
    皇，並在林進皇處起出林進皇所有供其與午○○等人聯絡之
    000000000號行動電話。
二、戊○○曾於七十九年間因偽造文書罪，經臺灣板橋地方法院
    七十九年易字第二二０五號判決有期徒刑三月，如易科罰金
    以銀元三十元折算一日，緩刑二年確定（緩刑期滿，緩刑之
    宣告未經撤銷），又因竊盜案件，於八十四年十一月十三日
    為警查獲，嗣經臺灣桃園地方法院於八十五年六月七日以八
    十五年度易字第三七三號判處有期徒刑九月，戊○○不服上
    訴，本院於八十五年十一月六日以八十五年度上易字第四七
    九八號判決上訴駁回而確定（按於八十六年七月廿五日入監
    服刑，八十七年四月廿四日執行完畢），戊○○仍不知悛悔
    ，在前開竊盜案警訊（八十四年十一月十三日）釋回之後，
    竟另行起意，意圖為自己不法之所有，於附表二編號二十八
    、二十九之時地，單獨為竊盜之行為（如附表二編號二十八
    、二十九），或與附表二編號二十五至二十七、三十至三十
    二所示之行為人共同基於為自己不法所有之犯意聯絡，駕駛
    其所有之車號ＡＬ─五二七號吊車（登記在華全汽車貨運有
    限公司名下）或利用某大型拖車，由戊○○駕駛車號ＡＬ─
    五二七號吊車在現場吊載，申○○徒手在現場捆綁並吊掛鋼
    筋，附表二編號三十二部分，則另由丁○○在現場把風，而
    分別於如附表二編號二十五至三十二所列之時、地竊取建築
    工地內之鋼筋，申○○（身分證字號原為Ｚ0000000
    00號，因與他人同號，改為Ｚ000000000號）曾
    犯過失傷害罪，經本院七十八年度交上易字第三四八號判決
    有期徒刑六月，於七十九年二月十四日易科罰金執行完畢；
    仍不知悛悔，申○○、丁○○於附表二所示其各別參與之部
    分與其參與之各該部分之行為人共同基於意圖為自己不法之
    所有，在附表二所示之申○○、戊○○共同為之時，由戊○○駕駛其所有之車號ＡＬ─五二七號吊車（登記在華全汽車
    貨運有限公司名下）或利用某大型拖車，由戊○○駕駛車號
    ＡＬ─五二七號吊車在現場吊載，申○○徒手在現場捆綁並
    吊掛鋼筋，附表二所示之申○○、戊○○、丁○○共同為之
    時，由戊○○駕駛其所有之車號ＡＬ─五二七號吊車或利用
    某大型拖車，由戊○○駕駛車號ＡＬ─五二七號吊車在現場
    吊載，申○○徒手在現場捆綁並吊掛鋼筋，丁○○則在現場
    把風，申○○、丁○○而分別於如附表二所示之時、地就其
    參與之部分竊取建築工地內之鋼筋，並於得手後，分別售與
    桃園縣大溪鎮同泰鋼鐵公司內之年籍不詳之張姓員工及台北
    縣三峽鎮○○路○段一七六號蔡月梅（即施蔡月梅）所經營
    之益誠鐵材行，每次所得贓款則由戊○○分配予參與之人，
    丁○○就其參與者每次可分得八千元、申○○就其參與者每
    次可分得一萬元至二萬元不等，戊○○、丁○○、申○○均
    恃此維生，以竊盜為常業而染此之犯罪之習慣。嗣於八十五
    年八月六日凌晨四時許（即附表二編號三十二），戊○○、
    丁○○、申○○等三人，由丁○○、申○○同乘坐ＧＯ─九
    一六七號小客車，另由戊○○駕駛ＡＬ─五二七號吊車，至
    桃園縣龍潭鄉○○村○○路一號厚生研發大樓建築工地，共
    同行竊鋼筋約二十四公噸（三分節鋼鐵七捆、五分節鋼鐵一
    捆），得手後，於清晨五時許，戊○○駕駛ＡＬ─五二七號
    吊車，載運從上開工地竊得之鋼筋至蔡月梅（即施蔡月梅）
    所經營位於台北縣三峽鎮○○路○段一九六號之益誠鐵材行
    卸貨，於同日清晨五時許，戊○○、丁○○、申○○等三人
    正在卸貨時為警當場查獲，並當場扣得上開戊○○所有供犯
    竊盜罪所用之ＡＬ─五二七號吊車一部。
三、甲○○、己○○等人部分，經內政部警政署刑事警察局移送
    及台北縣警察局永和分局報請臺灣板橋地方法院檢察署檢察
    官偵查起訴。丁○○、戊○○、申○○等人部分，經台北縣
    警察局永和分局及土城分局報請臺灣板橋地方法院檢察署檢
    察官偵查起訴。
    理  由
一、上訴人即被告己○○、甲○○三人竊盜部分：
    上訴人即被告甲○○對查獲當日附表一編號三十一曾前往案
    發地點之事實固坦承不諱，惟矢口否認有任何竊盜犯行，辯
    稱案發當天伊只是載午○○前往，並不知午○○半夜為何要
    前往該地，伊當時是在附近之夜市等午○○，因午○○回程
    仍要搭乘伊車，伊並未參與偷竊鋼筋，伊不知他們做什麼，
    伊開計程車，沒有跟他們在一起云云，被告己○○未於辯論
    期日到庭，依其前之所述為沒有做這麼多云云，然查附表一
    編號一之部分，業據被害人林文正陳述被害之情形明確，並
    經被告己○○、午○○承認在案（見八十五年度偵字第八四
    九四號卷第一五五頁背面、第一五八頁、八十五年度偵字第
    一○七一三號卷第二十頁背面），附表一編號二之部分，業
    據被害人廖庭芳陳述被害之情形明確，並經被告己○○、午
    ○○承認在案（見八十五年度偵字第八四九四號卷第一五九
    頁、第一五五頁背面、八十五年度偵字第一○七一三號卷第
    二十頁背面、原審卷二第二十二頁），附表一編號三之部分
    ，業據被害人顏秋滿陳述被害之情形明確，並經被告己○○
    、午○○承認在案（見八十五年度偵字第八四九四號卷第一
    六四頁、第一五五頁背面、八十五年度偵字第一○七一三號
    卷第二十頁背面），附表一編號四之部分，業據被害人陳嘉
    和陳述被害之情形明確，並經被告己○○、午○○承認在案
    ，復有過磅單、相片在卷可稽（見八十五年度偵字第八四九
    四號卷第一六五頁、第一五五頁背面、第一六六頁至一七○
    頁、八十五年度偵字第一○七一三號卷第二十頁背面），附
    表一編號五之部分，業據被害人丁丙皇陳述被害之情形明確
    ，並經被告己○○承認在案（見八十五年度偵字第八四九四
    號卷第一七一頁、第一五五頁背面），附表一編號六之部分
    ，業據被害人蔡振男陳述被害之情形明確，並經被告己○○
    承認在案（見八十五年度偵字第八四九四號卷第二○五頁背
    面、八十五年度偵字第一○七一三號卷第八十一頁），附表
    一編號七之部分，業據被害人吳文德陳述被害之情形明確，
    並經被告己○○、午○○承認在案，復有無輻射污染證明書
    在卷可稽（見八十五年度偵字第八四九四號卷第一七三頁、
    第一七四頁、第一五五頁背面、八十五年度偵字第一○七一
    三號卷第二十頁背面），附表一編號八之部分，業據被害人
    楊景暹陳述被害之情形明確，並經被告己○○、午○○承認
    在案（見八十五年度偵字第八四九四號卷第一七五頁、第一
    五五頁背面、八十五年度偵字第一○七一三號卷第二十頁背
    面）附表一編號九之部分，業據被害人黃永聰陳述被害之情
    形明確，並經被告己○○、午○○承認在案（見八十五年度
    偵字第八四九四號卷第一七六頁、第一五五頁背面、八十五
    年度偵字第一○七一三號卷第二十頁背面），附表一編號十
    之部分，業據被害人盧志川陳述被害之情形明確，並經被告
    己○○、午○○承認在案（見八十五年度偵字第八四九四號
    卷第二○三頁背面、第二○八頁、八十七年度上訴字第三一
    三二號卷一第七十四頁背面、八十七年度上訴字第三一三二
    號卷二第一四五頁背面、第一四六頁背面、八十九年度上訴
    字第二三號卷二第八十一頁、），附表一編號十一之部分，
    業據被害人子○○陳述被害之情形明確，並經被告己○○、
    午○○承認在案（見八十五年度偵字第八四九四號卷第一七
    七頁、第一五五頁背面、八十五年度偵字第一○七一三號卷
    第二十頁背面），附表一編號十二之部分，業據被害人張哲
    元陳述被害之情形明確，並經被告己○○、午○○承認在案
    （見八十五年度偵字第八四九四號卷第一七八頁、第一五五
    頁背面、八十五年度偵字第一○七一三號卷第二十頁背面）
    ，附表一編號十三之部分，業據被害人廖庭芳陳述被害之情
    形明確，並經被告己○○、午○○承認在案（見八十五年度
    偵字第八四九四號卷第一八○頁、第一五五頁背面、八十五
    年度偵字第一○七一三號卷第二十頁背面、原審卷二第二十
    二頁），附表一編號十四之部分，業據被害人曾文炎陳述被
    害之情形明確，並經被告己○○承認在案（見八十五年度偵
    字第八四九四號卷第一八一頁、第一五五頁背面、原審卷二
    第一○六頁），附表一編號十五之部分，業據被害人王國雄
    陳述被害之情形明確，並經被告己○○承認在案（見八十五
    年度偵字第八四九四號卷第一八九頁、第一五五頁背面，）
    附表一編號十六、十七之部分，業據被害人施朝富陳述被害
    之情形明確，並經被告己○○、午○○承認在案（見八十五
    年度偵字第八四九四號卷第一二一頁、第一二三頁、第一一
    二頁、第一○五頁、第一五二頁），附表一編號十八之部分
    ，業據被害人楊茂霖陳述被害之情形明確，並經被告己○○
    、午○○承認在案（見八十五年度偵字第八四九四號卷第二
    ○五頁背面、第一五三頁背面、八十五年度偵字第一○七一
    三號卷第一○二頁），附表一編號十九之部分，業據被害人
    黃水森陳述被害之情形明確，並經被告己○○、午○○承認
    在案，復有磅量憑單在卷可稽（見八十五年度偵字第八四九
    四號卷第一九一頁、第一九二頁、第一五五頁背面、八十五
    年度偵字第一○七一三號卷第二十頁背面），附表一編號二
    十之部分，業據被害人蔡宗仁陳述被害之情形明確，並經被
    告己○○、午○○承認在案，復有磅量憑單在卷可稽（見八
    十五年度偵字第八四九四號卷第一一四頁、第一○六頁背面
    、第一一一頁），附表一編號二十一之部分，業據被害人李
    輝泉陳述被害之情形明確，並經被告己○○、午○○承認在
    案（見八十五年度偵字第八四九四號卷第一九四頁、第一五
    五頁背面、八十五年度偵字第一○七一三號卷第二十頁背面
    ），附表一編號二十二之部分，業據被害人蔡瓊珠陳述被害
    之情形明確，並經被告己○○、午○○承認在案（見八十五
    年度偵字第八四九四號卷第一○六頁背面、第一一五頁、第
    一一一頁），附表一編號二十三之部分，業據被害人王幀宗
    陳述被害之情形明確，並經被告午○○承認在案（見八十五
    年度偵字第八四九四號卷第一九五頁、八十五年度偵字第一
    ○七一三號卷第二十頁背面），附表一編號二十四之部分，
    業據被害人李木本陳述被害之情形明確，並經被告己○○、
    午○○承認在案，復有秤量單在卷可稽（見八十五年度偵字
    第八四九四號卷第一一六頁、第一一七頁、第一○六頁背面
    、一一一頁），附表一編號二十五之部分，業據被害人謝文
    煌陳述被害之情形明確，並經被告己○○、午○○承認在案
    （見八十五年度偵字第八四九四號卷第一二四頁、第一一二
    頁、第一五二頁），附表一編號二十六之部分，業據被害人
    許瀨陳述被害之情形明確，並經被告己○○、午○○承認在
    案（見八十五年度偵字第八四九四號卷第一二五頁、第一一
    二頁、第一五二頁、原審卷二第一一八頁背面），附表一編
    號二十七之部分，業據被害人徐中琬陳述被害之情形明確，
    並經被告己○○、午○○承認在案（見八十五年度偵字第八
    四九四號卷第一二六頁、第一一二頁、第一五二頁）附表一
    編號二十八之部分，業據被害人周志峰陳述被害之情形明確
    ，並經被告己○○承認在案（見八十五年度偵字第八四九四
    號卷第二○九頁、第一五五頁背面），附表一編號二十九之
    部分，業據被害人黃俊雄陳述被害之情形明確，並經被告己○○、午○○承認在案（見八十五年度偵字第八四九四號卷
    第一○六頁背面、第一一一頁背面、第一一九頁、原審卷二
    第九十二頁背面），附表一編號三十之部分，業據被害人吳
    東明陳述被害之情形明確，並經被告己○○、午○○承認在
    案（見八十五年度偵字第八四九四號卷第一○六頁背面、第
    一一一頁背面、第一一八頁），附表一編號三十一之部分，
    業據被害人陳佳州陳述被害之情形明確，證人即司機林進皇
    、黃榮順、賀永清、王萬春於警訊及偵查中證述案發當天被
    告等人如何竊取鋼筋等情節吻合，及林進皇僱用三部扡車等
    ，亦經證人周勝雄證述明確，且竊取之經過並經被告己○○
    、午○○承認在案（見八十五年度偵字第八四九四號卷第三
    頁、第九頁背面、第二十頁至第二十九頁），並有贓物領據
    、臨檢紀錄附卷可稽（見八十五年度偵字第八四九四號卷第
    三十一頁至第三十四頁）及如事實欄所載被告午○○、己○○用以行竊用之行動電話、望遠鏡、吊車等物扣案可資佐證
    ，又附表一所列之被害人廖庭芳、顏秋滿、吳文德、李輝泉
    、王禎宗、丁丙皇、黃永聰、蔡宗仁，復一致供稱渠等發現
    工地鋼筋遭竊後並未報案（見偵一○七一三號卷第七一頁背
    面、第七二頁背面、第七三頁背面、第八二頁背面、偵字第
    八四九四號卷第一九四頁、第一九五頁、第一七六頁背面、
    第一一四頁背面），可見警方是依據午○○、己○○等人之
    供述前往台南、雲林、嘉義、桃園縣市等地追查被害人，該
    多位被害人於遭竊後並未報案，警方查獲該部分犯罪事實，
    純係依據午○○等人之自白循線追查得知。午○○、己○○
    於警方借提解回，由檢察官複訊時亦供稱，警訊之供述屬實
    ，足認被告午○○、己○○於警訊之自白，乃係出於彼等之
    自由意志又與事實相符，自得採為被告等犯罪證據。又被告
    甲○○找尋偷竊鋼筋之地點，並負責把風，於案發當天則自
    現場逃走等情，業據被告午○○、己○○於警訊中供述在卷
    ，而被告甲○○為被告午○○之妹婿，亦據被告午○○及甲○○二人供明，二人關係密切，倘非確有共同行竊之事，衡
    情被告午○○為之脫罪惟恐不及，洵無一再自白指被告甲○○亦有參與作案之理，且被告午○○自警訊時起，即詳細供
    稱：「勘查行竊目標都是由甲○○負責，他看好目標後再告
    訴我，我再與己○○一起去行竊」、「因為我提供吊車，每
    次所得扣除運費，剩餘之淨利如十分，我先扣得三分，剩餘
    之七分，再由參與做案之人平均分配得之」，被告午○○、
    己○○於偵查中亦稱有與被告甲○○於附表一編號三十之時
    地一起去偷鋼筋，及堅稱：「（你們是何以知道有那麼多工
    地可偷？）甲○○告訴我們何處有鋼筋可偷，我們偷了以後
    ，一噸五百元給他」（見偵字第八四九四號卷第四頁背面、
    第五頁、第五十頁背面、第五十一頁、第一一○頁背面、第
    一一一頁至第一一二頁、第一二八頁反面、第一五三頁背面
    、第一五六頁、第二○四頁至第二○六頁、第二一七頁），
    即於原審調查時仍一再供稱：「被查獲這次是甲○○．．．
    ．通知我的」等語在卷（見原審卷第一宗第九五頁）、「甲○○和我去找的（行竊地點）」、「甲○○告訴我那裡有鋼
    筋」（見原審卷第一宗第一八三頁），足見被告甲○○確有
    被告午○○、己○○所供述之多次共同參與行竊之犯行無訛
    。況甲○○亦供承八十五年四月二十七日凌晨有載午○○至
    台南縣新化鎮○○路（即附表一編號三十）處，以被告午○○與甲○○二人之關係，被告甲○○就附表一編號三十於夜
    半凌晨時刻驅車搭載午○○南下前往案發地點，，當知係共
    同前往竊盜之情，是被告午○○供稱被告甲○○共同竊盜乙
    節，供詞應堪採信。被告甲○○辯稱當天不知被告午○○去
    現場作何事云云，顯係卸責之詞。被告午○○嗣於原審、本
    院更三審審理中改稱誤會甲○○對其通報行竊地點，甲○○
    未參與把風云云，與前開供述實情不符，核屬事後迴護之詞
    ，並無足採。再被告己○○於本院前審稱沒偷那麼多件，約
    僅作案五、六次，是警察把案件數目灌水叫渠承認，但渠已
    不記得在那些地方偷過了、警察說偷一次和偷一百次一樣，
    且借提查案配合警訊伙食亦較好，渠誤信他們的話，且檢察
    官說配合警察查案就讓伊交保，伊急著交保始承認，孰知原
    審照警訊筆錄認定判處重刑云云。惟衡諸常情，行竊次數之
    多寡當影響量刑之輕重，被告己○○知識程度縱然不高，亦
    無不知此等常情之理，又被告己○○坦承犯行多次經警借提
    後，檢察官並未立即諭令交保，足見被告己○○已知悉坦承
    犯行，並不當然可獲交保，乃於帶警員追查做案地點後仍一
    再任意自白，且於偵查中經檢察官再次向渠等確認警方借訊
    期間之供述是否實在時，被告己○○供稱：「實在，我不會
    翻供」（見偵八四九四號卷第二一六頁背面），且有多位被
    害人於失竊後並未報案，係於警方借提己○○、午○○等人
    查贓，由午○○、己○○等人供出竊盜地點，警方循址找到
    被害人，被害人供出確實失竊鋼筋，與午○○、己○○等人
    供述之行竊地點相符，足認被告午○○及己○○之自白，確
    係出於渠等自由、任意之供述，且與事實相符，是被告上開
    辯解，無非事後翻異之詞，不足採信。又被告己○○等於原
    審雖以附表一之被害人蔡振南、子○○、許瀨、黃俊雄等部
    分夜間均有人看守，不可能行竊云云，惟經原審就此疑點，
    分別囑託臺灣臺南地方法院訊問證人黃俊雄結證以：「（問
    ：警訊筆錄為何稱有人看管工地）我的意思是有個監工住在
    附近，鋼筋放在山坡，離約一百公尺，土地是在很空曠的地
    方，監工不會去巡視，只是住那邊」（見原審卷第二宗第九
    十三頁）；證人許瀨稱：「因工地靠近台一線沒有人巡邏，
    ．．．．住宿住宿工地離案發地點二百公尺，被偷時亦不曉
    得」（見同上卷第一一九頁），上開證人所證未派員看守或
    巡邏等詞均合乎常情，洵難僅以有無人看守與否推論是否可
    能遭竊，且被告等行竊前均以望遠鏡先觀察過工地出入及夜
    間情形，並有人把風警戒，對該工地之出入情形，當知之甚
    詳，自無可能於有人巡邏之情形下仍貿然下手行竊之理，是
    被告等所辯，實無可採。另附表一編號三十一部分，司機黃
    榮順、王萬重、賀永清供稱，所載之鋼筋分別為約十噸、約
    四十噸、約三十五噸，合計共約八十五頓。但依被害人陳佳
    洲之供述８番鐵三．一六頓；９番鐵四三．六一頓；１０番鐵
    四一．０一頓，合計八七．七八頓，因司機黃榮順等人所言
    係屬概數，不若被害人陳佳洲所述詳細頓數較為正確，自應
    以被害人陳佳洲之供述為可採。被告己○○、甲○○前揭之
    辯稱，無非卸責之詞，不足採信，其二人此部分之犯行，事
    證明確，犯行均路堪認定。
二、上訴人即被告戊○○、丁○○、申○○三人竊盜部分：
    上訴人即被告戊○○、申○○於本院前審審理中坦承偷竊附
    表二編號26、27、30、31部分，並於竊取附表二編號32部分
    後，載運至同案被告蔡月梅所經營，位於台北縣三峽鎮○○
    路○段一九六號之益誠鐵材行販售，正在卸貨時為警當場查
    獲等情不諱，惟矢口否認有竊取如附表二所示之全部次數之
    鋼筋，被告戊○○辯稱伊係遭警察毆打始承認，且伊所有之
    ＡＬ─五二七號吊車，總重量為二十公噸，載重量為三公噸
    ，不可能竊取超過二十公噸以上之鋼筋，沒有載那麼多次云
    云。上訴人即被告申○○辯稱我沒有做這麼多次云云，上訴
    人即被告丁○○辯稱伊未曾和戊○○等人一同行竊，無任何
    竊盜行為，查獲當時是申○○打電話叫伊過去載他，伊沒有
    跟他們做云云。然查附表二編號一之部分，業據被害人曾
    靜陳述被害之情形明確，並經被告戊○○、申○○承認在案
    （見八十五年度偵字第一七二六七號卷第七十一頁背面、第
    八十一頁、第九十頁背面、第一○三頁），附表二編號二之
    部分，業據被害人癸○○陳述被害之情形明確，並經被告戊○○、申○○承認在案（見八十五年度偵字第一七二六七號
    卷第一○四頁、第七十一頁背面、第六十二頁、第九十頁背
    面、八十五年度偵字第一五○四七號卷第六十九頁及其背面
    、第六十七頁），附表二編號三之部分，業據被害人未○○
    陳述被害之情形明確，並經被告戊○○、申○○承認在案（
    見八十五年度偵字第一七二六七號卷第一○七頁、第七十一
    頁背面、第六十二頁、第八十一頁背面、第九十頁背面、）
    ，附表二編號四之部分，業據被害人曾靜陳述被害之情形
    明確，並經被告戊○○、申○○承認在案（見八十五年度偵
    字第一七二六七號卷第一○八頁、第七十一頁背面、第六十
    二頁、第八十一頁背面、第九十頁背面），附表二編號五之
    部分，業據被害人李光明陳述被害之情形明確，並經被告戊○○、申○○承認在案（見八十五年度偵字第一七二六七號
    卷第三十一頁、第二十六頁背面、第二十八頁背面、第二四
    頁），附表二編號六之部分，業據被害人戌○○陳述被害之
    情形明確，並經被告戊○○、申○○承認在案（見八十五年
    度偵字第一七二六七號卷第一○九頁、第七十一頁背面、第
    六十二頁、第八十一頁背面、第九十頁背面），附表二編號
    七之部分，業據被害人李信用陳述被害之情形明確，並經被
    告戊○○、申○○承認在案（見八十五年度偵字第一七二六
    七號卷第一一○頁、第七十一頁背面、第六十二頁、第八十
    一頁背面、第九十頁背面），附表二編號八之部分，業據被
    害人姜福厚陳述被害之情形明確，並經被告戊○○、申○○
    承認在案（見八十五年度偵字第一七二六七號卷第三十二頁
    、第二十六頁背面、第二十八頁背面、第二十四頁），附表
    二編號九之部分，業據被害人寅○○陳述被害之情形明確，
    並經被告戊○○、申○○承認在案（見八十五年度偵字第一
    七二六七號卷第一一一頁、第七十一頁背面、第六十二頁、
    第八十一頁背面、第九十頁背面），附表二編號十之部分，
    業據被害人卯○○陳述被害之情形明確，並經被告戊○○、
    申○○承認在案（見八十五年度偵字第一七二六七號卷第一
    一二頁、第七十一頁背面、第六十二頁、第八十一頁背面、
    第九十頁背面），附表二編號十一之部分，業據被害人辛○○陳述被害之情形明確，並經被告戊○○、申○○承認在案
    （見八十五年度偵字第一七二六七號卷第一一四頁、第七十
    一頁背面、第六十二頁、第八十一頁背面、第九十頁背面）
    ，附表二編號十二之部分，業據被害人辰○○陳述被害之情
    形明確，並經被告戊○○、申○○承認在案（見八十五年度
    偵字第一七二六七號卷第一一三頁、第七十一頁背面、第六
    十二頁、第八十一頁背面、第九十頁背面、原審卷二第二十
    二頁背面），附表二編號十三之部分，業據被害人許建安陳
    述被害之情形明確，並經被告戊○○、申○○承認在案（見
    八十五年度偵字第一七二六七號卷第三十五頁、第二十六頁
    背面、第二十八頁背面、第二十四頁），附表二編號十四之
    部分，業據被害人劉添丁陳述被害之情形明確，並經被告戊○○、申○○、丁○○承認在案（見八十五年度偵字第一七
    二六七號卷第九十八頁、第六十一頁、第六十九頁、第七十
    九頁背面、第八十八頁背面），附表二編號十五之部分，業
    據被害人羅元英陳述被害之情形明確，並經被告戊○○、申
    ○○承認在案（見八十五年度偵字第一七二六七號卷第三十
    四頁、第二十六頁背面、第二十八頁背面、第二十四頁），
    附表二編號十六之部分，業據被害人鄧聖文陳述被害之情形
    明確，並經被告戊○○、申○○、丁○○承認在案（見八十
    五年度偵字第一七二六七號卷第一○○頁、第六十一頁、第
    六十九頁、第七十九頁背面、第八十八頁），附表二編號十
    七之部分，業據被害人丙○○陳述被害之情形明確，並經被
    告戊○○、申○○承認在案（見八十五年度偵字第一七二六
    七號卷第一二一頁、第七十一頁背面、第六十三頁、第八十
    一頁背面、第九十頁背面），附表二編號十八之部分，業據
    被害人壬○○陳述被害之情形明確，並經被告戊○○、申○○承認在案（見八十五年度偵字第一七二六七號卷第一二三
    頁、第七十一頁背面、第六十三頁、第八十一頁背面、第九
    十頁背面），附表二編號十九之部分，業據被害人酉○○陳
    述被害之情形明確，並經被告戊○○、申○○承認在案（見
    八十五年度偵字第一七二六七號卷第一二四頁、第七十一頁
    背面、第六十三頁、第八十一頁背面、第九十頁背面），附
    表二編號二十之部分，業據被害人巳○○陳述被害之情形明
    確，並經被告戊○○、申○○承認在案（見八十五年度偵字
    第一七二六七號卷第一二四頁、第七十一頁背面、第六十三
    頁、第八十一頁背面、第九十頁背面），附表二編號二十一
    之部分，業據被害人庚○○陳述被害之情形明確，並經被告
    戊○○、申○○承認在案（見八十五年度偵字第一七二六七
    號卷第一二六頁、第七十一頁背面、第六十三頁、第八十一
    頁背面、第九十頁背面），附表二編號二十二之部分，業據
    被害人呂財清陳述被害之情形明確，並經被告戊○○、丁○○承認在案（見八十五年度偵字第一七二六七號卷第九十七
    頁、第六十七頁背面至第六十八頁、第八十七頁），附表二
    編號二十三之部分，業據被害人陳大能陳述被害之情形明確
    ，並經被告戊○○、申○○、丁○○承認在案（見八十五年
    度偵字第一七二六七號卷第一○一頁、第六十一頁、第六十
    九頁、第七十九頁背面、第八十八頁背面），附表二編號二
    十四之部分，業據被害人蔡文秀陳述被害之情形明確，並經
    被告戊○○、申○○、丁○○承認在案（見八十五年度偵字
    第一七二六七號卷第一○二頁、第六十一頁、第六十九頁、
    第七十九頁背面、第八十八頁背面），附表二編號二十五之
    部分，業據被害人劉琪昌陳述被害之情形明確，並經被告戊○○、申○○承認在案（見八十五年度偵字第一七二六七號
    卷第四十一頁、第二十六頁背面、第二十八頁背面、第二十
    四頁），附表二編號二十六之部分，業據被害人乙○○陳述
    被害之情形明確，並經被告戊○○、申○○承認在案（見八
    十五年度偵字第一七二六七號卷第一三○頁、第七十一頁背
    面、第六十三頁、第八十一頁背面、第九十頁背面、八十七
    年度上訴字第三一三二號卷二第一四八頁），附表二編號二
    十七之部分，業據被害人劉國棟陳述被害之情形明確，並經
    被告戊○○、申○○承認在案（見八十五年度偵字第一七二
    六七號卷第一三一頁、第七十一頁背面、第六十三頁、第八
    十一頁背面、第九十頁背面、八十七年度上訴字第三一三二
    號卷二第），附表二編號二十八之部分，業據被害人吳廷城
    陳述被害之情形明確，並經被告戊○○承認在案（見八十五
    年度偵字第一七二六七號卷第一三二頁、第七十一頁背面、
    第六十三頁、第八十一頁背面、八十七年度上訴字第三一三
    二號卷二第一四八頁），附表二編號二十九之部分，業據被
    害人丑○○陳述被害之情形明確，並經被告戊○○承認在案
    （見八十五年度偵字第一七二六七號卷第一三三頁、第七十
    一頁背面、第六十三頁、第八十一頁背面），附表二編號三
    十之部分，業據被害人蔡清祿陳述被害之情形明確，並經被
    告戊○○、申○○承認在案（見八十五年度偵字第一七二六
    七號卷第一三四頁、第七十一頁背面、第六十三頁、第八十
    一頁背面、第九十頁背面、八十七年度上訴字第三一三二號
    卷二第一四八頁），附表二編號三十一之部分，業據被害人
    湯美英陳述被害之情形明確，並經被告戊○○、申○○承認
    在案（見八十五年度偵字第一七二六七號卷第一三五頁、第
    七十一頁背面、第六十三頁、第八十一頁背面、第九十頁背
    面、八十七年度上訴字第三一三二號卷二第一四八頁），附
    表二編號三十二之部分，業據被害人林顯宗陳述被害之情形
    明確，並經被告戊○○、申○○、丁○○承認在案，復有贓
    物認領保管單在卷可稽（見八十五年度偵字第一七二六七號
    卷第九十六頁、第六十六頁背面、第七十七頁背面、第八十
    六頁及其背面、第一六一頁），並有當場扣得上開戊○○供
    犯竊盜罪所用之ＡＬ─五二七號吊車一部。且附表二所示之
    被害人曾靜、癸○○、未○○、戌○○、李信用、辰○○
    、壬○○、酉○○、巳○○、庚○○、李光明、姜褔厚、許
    建安、鄧聖文、陳大能、蔡文秀、劉國棟、吳廷城、丑○○
    、蔡清祿、湯美英等人，復均稱渠等發現工地鋼筋遭竊後並
    未報案，足見查獲上揭被害人被害之情事，係被告戊○○等
    人供出竊盜之地點，警方才能按址尋得各該被害人，而各該
    被害人供述失竊鋼筋，與被告戊○○等人供述之竊取鋼筋之
    情節相符。另證人陳進春、劉芬豐（即負責本案偵辦之員警
    ）又分別於原審證稱：「待被告自承犯案件後，我才製作的
    （指卷附之犯案附表），並未先製作要被告承認」、「每件
    都有到現場勘查及查贓」（見原審卷二第一九三頁），證人
    即本件查獲之警員鄭清輝、陳重楷亦證稱本案係透過跟監等
    之方式查獲被告戊○○等人，且竊案現場均係被告等人於借
    提期間帶警前往查獲，並未刑求被告戊○○，亦非依竊案未
    破紀錄表自行記載等語相符（見原審卷二第六三頁反面、六
    四頁反面、本院上訴卷一第一四０頁），足見被告前述之承
    認犯行，尚與事實相合，又戊○○在偵查中即供稱：「與丁○○偷六次，是在八十四年間偷的」（見偵一五○四七號卷
    第二四頁），核與被告丁○○於八十五年偵字第一七二六七
    號卷第八七頁自白供稱：「開始陸續到今天共約和戊○○偷
    竊鋼筋六次，詳細時間地點需再回想，但大致在桃園地區」
    相符，及被告丁○○就其參與者之前揭所述，足認被告丁○○有於附表二所示就其所參與部分之犯行，被告丁○○否認
    有參與竊盜之犯行，自無可採，再被告戊○○、申○○、丁○○於偵查期間，檢察官多次於警借提後或開庭訊問時，均
    一再任意自白警訊所供屬實，警察並未刑求（見八十五年度
    偵字第一七二六七號卷第十七頁背面、五十二頁背面、八十
    五年度偵字第一五○四七號卷第六十五頁背面、第一○六頁
    背面），及嗣由檢察官諭令交保候傳，而於偵查中再次經傳
    喚到庭應訊時，亦未提出上開抗辯，則其於原審調查中始空
    言供稱遭刑求云云，已嫌無據，況本件承辦警員鄭清輝、陳
    重楷亦於原審、或本院前審調查時證稱：未有刑求等語（見
    原審卷二第六三頁反面、第六四頁反面、本院上訴卷一第一
    四０頁），且原審向被告戊○○、丁○○、申○○羈押之臺
    灣臺北看守所函調被告戊○○、丁○○、申○○入所時之驗
    傷紀錄表，亦發現被告戊○○、丁○○於入所時健康情形均
    良好，並無外傷，有臺灣臺北看守所八十六年十月十三日北
    所傑衛字第五六三七號函附之驗傷紀錄表影本各一份在卷足
    憑（原審卷一第二０一頁至第二０六頁）。本院前審審理中
    再度函詢，臺灣臺北看守所八十八年一月廿一日以北所傑衛
    字第０六九四號函復本院所附戊○○、申○○入所時之內外
    傷紀錄表，二人於表中均陳明：「我無內外傷」（見本院前
    審卷一第八十頁、第八十一頁）。被告戊○○、丁○○、申
    ○○，於入所羈押時無任何受傷，足見被告戊○○、丁○○
    、申○○所為被警刑求之抗辯，應屬卸責之詞，不足採信。
    又被告戊○○所有用以行竊之ＡＬ─五二七號吊車之載重為
    十一點三０公噸，總重為二十公噸，固有台北市監理處八十
    六年十月二十九日北市監四字第三五八０四覆之車籍資料表
    在卷足憑（見原審卷二第五十一頁、第五十二頁），惟被告
    戊○○等三人於八十五年八月六日為警查獲當天，利用該吊
    車竊得之鋼筋即多達二十四噸（見偵字第一五０四七號卷第
    三頁），已超過該吊車本身之總重量，即被告戊○○於八十
    四年十一月十三日前案準備竊取之建築用鋼筋亦重達二十六
    公噸，有本院八十五年上易字第四七九八號刑事判決書一份
    在卷足憑（見原審卷二第六十八頁至第七十頁），足見被告
    戊○○等人以該吊車行竊之鋼筋，重量並非不可能達二十公
    噸以上，況被告戊○○於警訊中亦供承其尚有大型拖車（見
    偵字第一五０七四七卷第四頁背面）。如附表二編號三十所
    示之被害人蔡清祿在原審證稱：「看見遺有吊索，地上的輪
    胎痕有三五噸，也有二十噸，因地是泥土地，看起來車痕好
    多，應該是好幾部車」（見原審卷二第二四頁背面），足見
    戊○○行竊時，曾使用過之車輛不止於車號ＡＬ─五二七號
    吊車而已。則渠等於行竊之際，或輔以其他大型拖車以利行
    竊，乃正常之事，是其上開所辯不可能竊取超過二十公噸以
    上之鋼筋云云，亦屬飾卸之詞，不足採信。被告戊○○、丁○○、申○○三人前揭之所辯，無非卸責之詞，不足採信，
    本件此部分之事證明確，被告戊○○就附表二編號二十五至
    三十二部分之犯行，被告丁○○、申○○就附表二所示其各
    別參與之犯行，均堪認定。
三、按刑法上所謂常業犯，指反覆以同種類行為為目的之社會活
    動之職業性犯罪而言，至於犯罪所得之多寡，是否恃此犯罪
    為唯一之謀生職業，則非所問，縱令兼有其他職業，仍無礙
    於該常業犯罪之成立。又常業犯不以犯罪之次數為標準，苟
    非以犯罪為謀生之職業，縱有多次犯罪，仍難以常業犯論擬
    （最高法院八十五年台上字第五一零號、三十年上字第三二
    八號判例參照）。本件被告己○○、甲○○及丁○○、戊○○、申○○等人，先後結夥共同行竊次數不少，且每次竊取
    之鋼筋數量均在數十噸以上，所得金額之鉅，即得堪以維生
    ；從而不論上訴人己○○、甲○○及丁○○、戊○○、申○○等人共得金額若干，或同時兼操其他職業，仍無礙其為常
    業犯罪，非謂必無其他正當職業始克構成，核被告己○○、
    甲○○及丁○○、戊○○、申○○等人之所為，均係犯刑法
    第三百二十二條之常業竊盜罪，公訴人於起訴書事實欄認該
    五人係犯刑法之常業竊盜罪，於論罪法條卻引用刑法第三百
    二十條第一項之普通竊盜罪條文，起訴法條，容有未洽，應
    予變更，（參見最高法院二十年上字第七七八號判例），又
    被告己○○、甲○○、丁○○、戊○○、申○○等五人之行
    為出於同一常業犯意，公訴人認彼等構成連續犯，亦有誤會
    ，如附表一編號三十之被告己○○、甲○○部分之犯行，雖
    未據檢察官起訴，惟此部分與己○○、甲○○經起訴論罪科
    刑之前揭常業犯部分有實質上一罪之關係，為起訴效力所及
    ，本院自得併予審理。查被告行為後民國95年7月1日修正施
    之刑法雖已刪除322條之常業竊盜罪之規定，但本件被告犯
    罪之時間在刑法修正施行前，而當時常業竊盜罪，其法定本
    刑為1年以上7年以下有期徒刑，刑法修正後，因常業犯已刪
    除應將所犯竊盜各罪分論併罰，合併計算其法定最高本刑至
    少有期徒刑10年以上，較原常業犯之法定刑為重，依刑法第
    2條第1項之規定比較結果應適用較經之修正前刑法第322條
    常業竊盜罪，併予明。被告己○○、甲○○就附表一其各
    別所參與之部分，與各該參與部分之行為人，有犯意聯絡及
    行為分擔，各為共同正犯。被告丁○○就附表二編號14、16
    、23、24、32各罪與戊○○、申○○間有犯意聯絡及行為分
    擔均為共同正犯，又丁○○就編號22之犯罪與戊○○成立共
    同正犯，被告戊○○、申○○就附表二編號1至13、15、17
    至21、25至27、30、31各罪二人間有犯意聯絡，行為分擔均
    為共同正犯。又被告己○○、甲○○利用不知情不知名之成
    年司機及司機黃榮順、賀永清、王萬春、林進皇竊取載運鋼
    筋為間接正犯。又公訴意旨認被告甲○○於八十四年十一月
    間，在台北市○○○路○段五一五巷一五號前空地，竊取盧
    志川之建築用鋼筋五十公噸之部分（起訴書附表一編號十部
    分），查該部分被告午○○、己○○各有承認其之所犯，惟
    未說明被告甲○○亦有參與，被害人盧志川亦未指明被告甲○○有參與，又無其他積極之事證足以證明被告甲○○有此
    部分之行為，是尚難認被告甲○○有此部分之犯行，惟此部
    分公訴人認與起訴經論罪科刑之被告甲○○部分有連續犯之
    裁判上一罪之關係，故此部分，不另為無罪之諭知之。公訴
    意旨認被告己○○於八十五年四月六日凌晨，在台南縣大內
    鄉環湖村河床工地（國家重大建設）竊取楊正忠之建築用鋼
    筋二十五公噸之部分（起訴書附表一編號二十七部分），查
    該部分被害人楊正忠雖有指認被告午○○係至現場勘查現場
    之人，惟並未指認被告己○○，被告己○○亦否認此部分之
    犯行，此外，又無其他積極之事證足以證明被告己○○有此
    部分之行為，是尚難認被告己○○有此部分之犯行，惟此部
    分公訴人認與起訴經論罪科刑之被告己○○部分有連續犯之
    裁判上一罪之關係，故此部分，不另為無罪之諭知之。公訴
    意旨認被告己○○於八十五年四月十二日凌晨，在雲林縣元
    長鄉○○路六十號前農地竊取張源騫建之築用鋼筋七十公噸
    之部分（起訴書附表一編號三十部分），查被害人張源騫雖
    陳明其有失竊鋼筋之事，但並未指明被告己○○有竊取之行
    為，此外，又無其他積極之事證足以證明被告己○○有此部
    分之行為，是尚難認被告己○○有此部分之犯行，惟此部分
    公訴人認與起訴經論罪科刑之被告己○○部分有連續犯之裁
    判上一罪之關係，故此部分，不另為無罪之諭知之。公訴意
    旨另以被告戊○○於八三年九月二十七日在桃園縣龜山鄉○○○路一七五巷千葉美加工地竊得游家智之鋼筋約十萬元（
    起訴書附表二編號九），於八四年四月間，在台北縣鶯歌鎮
    ○○路工地竊得吳清武之鋼筋約三萬元（起訴書附表二編號
    三九），於八四年五月在中壢市○○路○段十五之五號竊得
    張振華之鋼筋約十萬餘元（起訴書附表二編號十八），於八
    四年六月間在桃園縣龜山鄉○○路○段六六二之五號工地竊
    得黃平凱之鋼筋約六十萬餘元（起訴書附表二編號四二），
    於八四年六月八日凌晨在桃園縣蘆竹鄉○○村○○○○街八
    十九號工地竊得李文科之鋼筋約五十萬元（起訴書附表二編
    號十九），於八四年七月十一日在桃園縣大業路二段四二號
    旁工地竊得吳廷城之鋼筋約十餘萬元（起訴書附表二編號二
    十），八四年八月二日在桃園縣蘆竹鄉○○村○○○○街八
    十九號工地竊得李文科之鋼筋約八十萬元（起訴書附表二編
    號二十一），於八四年八月四日在桃園縣蘆竹鄉○○村○○
    路三十二號工地竊得吳聲柱之鋼筋約三十萬元（起訴書附表
    二編號二二），於八四年八月間在桃園縣楊梅鎮○○路十巷
    九號工地竊得羅定柯之鋼筋約五十餘萬元（起訴書附表二編
    號二八），於八四年八月間在桃園縣龍潭鄉○○路○○段四
    ０三號工地竊得林禮緯之鋼筋約五十餘萬元（起訴書附表二
    編號四三），於八四年八月間在桃園縣龍潭鄉○○路底工地
    竊得李本東之鋼筋約六萬元（起訴書附表二編號四四），於
    八四年九月間在桃園縣楊梅鎮○○○街工地竊得葉日涎之鋼
    筋約五十餘萬元（起訴書附表二編號四五），於八四年九月
    間在桃園縣觀音鄉○○路○段七八九號竊得蔡江桐之鋼筋約
    十萬元（起訴書附表二編號二九），於八四年十月間在桃園
    縣蘆竹鄉○○路二五九號竊得蘇家忠之鋼筋約十五萬元（起
    訴書附表二編號三十），於八四年十月間在桃園縣龍潭鄉○○段楓林雅築工地竊得王派康之鋼筋約十萬餘元（起訴書附
    表二編號四六），於八四年十月二十五或二十六日在台北縣
    土城市○○路旁工地（靠城林橋下）竊得廖寶雲之鋼筋約三
    十六萬元（起訴書附表二編號四九），於八四年十一月中旬
    在桃園縣楊梅鎮○○路一四九號竊得呂庚圳之鋼筋約六十萬
    元（起訴書附表二編號四八），及於本判決附表二編號一至
    二十四（分別為起訴書附表二編號七、八、十、十一、三七
    、十二、十三、三八、十四、十五、十七、十六、四一、三
    、四十、四、二三、二四、二五、二六、二七、二、五、六
    ）之時地各竊得各該編號內之被害人之鋼筋等，惟查被告戊○○前因竊盜案件，經警於八十四年十一月十三日為警查獲
    ，並經臺灣桃園地方法院於八十五年六月七日以八十五年度
    易字第三七三號判處有期徒刑九月，被告戊○○不服上訴，
    經本院於八十五年十一月六日以八十五年度上易字第四七九
    八號判決上訴駁回而告確定，有臺灣高等法院檢察署刑案紀
    錄簡覆表及原審、本院之判決在卷可稽（原審卷二第六十八
    頁至第七十三頁），被告於本判決附表二編號一至二十四（
    分別為起訴書附表二編號七、八、十、十一、三七、十二、
    十三、三八、十四、十五、十七、十六、四一、三、四十、
    四、二三、二四、二五、二六、二七、二、五、六）及另上
    揭所示之時間即起訴書附表二編號九、十八、十九、二十、
    二一、二二、二八、二九、三十、三九、四二、四三、四四
    、四五、四六、四八、四九所示者，至八十四年十一月十三
    日為警查獲時止，多次竊盜之犯行，為前揭判決既判力之效
    力所及，惟因公訴人認此部分與前揭被告戊○○經起訴論罪
    科刑之部分，有連續犯之裁判上一罪之關係，故此部分不另
    為免訴判決之諭知。至被告戊○○自八十四年十一月十三日
    為警查獲後，至上開本院八十五年上易字第四七八九號判決
    駁回上訴確定之日前之竊盜犯行（即附表二編號二五至三二
    ），並非被告戊○○基於與前案之同一竊盜犯意而為，乃係
    被告戊○○因所經營餐廳生意周轉不靈，且無法給付車輛貸
    款，又認前案被冤枉行竊，始另行起意竊取鋼筋等情，業據
    被告戊○○於原審於八十六年十一月十四日調查訊問時供述
    明確（見原審卷二第六二頁背面訊問筆錄），其前案之竊盜
    犯意，已因被警查獲後中斷，本案與其前案之判決尚無何連
    續犯或常業犯之實質上一罪關係，此部分犯行自非上開確定
    判決既判力之所及。公訴意旨認被告申○○於本判決附表二
    編號二二部分（即起訴書附表二編號二）亦有參與該部分之
    竊盜行為，查被告戊○○、丁○○就此部分僅承認其各自參
    與之情形，並未指明被告申○○有參與，被害人呂財清亦僅
    述明其被害之情形，並未指明被告申○○有參與行竊之情事
    ，被告申○○否認有此部分之犯行，此外，又無其他積極之
    事證足以證明被告申○○有此部分之行為，是尚難認被告申
    ○○有此部分之犯行，惟此部分公訴人認與起訴經論罪科刑
    之被告申○○部分有連續犯之裁判上一罪之關係，故此部分
    ，不另為無罪之諭知之。公訴意旨認被告申○○於八四年六
    月八日凌晨在桃園縣蘆竹鄉○○村○○○○街八十九號工地
    竊取李文科之鋼筋約五十萬元等（起訴書附表二編號十九）
    ，惟查此部分之被害人李文科僅陳述其失竊之情形，並未指
    認被告申○○有參與此部分之行為，而此部分被告戊○○亦
    承認係其一人為之，被告申○○亦稱係被告戊○○一人為之
    （見八十五年度偵字第一七二六七號卷第六十二頁背面、第
    七十一頁背面、第八十一頁背面），此外，又無其他積極之
    事證足以證明被告申○○有此部分之行為，是尚難認被告申
    ○○有此部分之犯行，惟此部分公訴人認與起訴經論罪科刑
    之被告申○○部分有連續犯之裁判上一罪之關係，故此部分
    ，不另為無罪之諭知之。公訴意旨認被告申○○於八四年七
    月十一日在桃園縣大業路二段四二號旁工地竊取吳廷城之鋼
    筋約十餘萬元等（起訴書附表二編號二十），惟查此部分之
    害人吳廷城僅陳述其失竊之情形，並未指認被告申○○有參
    與此部分之行為，而此部分被告戊○○亦承認係其一人為之
    ，被告申○○亦稱係被告戊○○一人為之（見八十五年度偵
    字第一七二六七號卷第六十二頁背面、第七十一頁背面、第
    八十一頁背面），此外，又無其他積極之事證足以證明被告
    申○○有此部分之行為，是尚難認被告申○○有此部分之犯
    行，惟此部分公訴人認與起訴經論罪科刑之被告申○○部分
    有連續犯之裁判上一罪之關係，故此部分，不另為無罪之諭
    知之。公訴意旨認被告申○○於八四年八月二日在桃園縣蘆
    竹鄉○○村○○○○街八十九號工地竊得李文科之鋼筋約八
    十萬元等（起訴書附表二編號二十一），惟查此部分之害人
    李文科僅陳述其失竊之情形，並未指認被告申○○有參與此
    部分之行為，而此部分被告戊○○亦承認係其一人為之，被
    告申○○亦稱係被告戊○○一人為之（見八十五年度偵字第
    一七二六七號卷第六十二頁背面、第七十一頁背面、第八十
    一頁背面），此外，又無其他積極之事證足以證明被告申○○有此部分之行為，是尚難認被告申○○有此部分之犯行，
    惟此部分公訴人認與起訴經論罪科刑之被告申○○部分有連
    續犯之裁判上一罪之關係，故此部分，不另為無罪之諭知之
    。公訴意旨認被告申○○於八四年八月四日在桃園縣蘆竹鄉
    ○○村○○路三十二號工地竊得吳聲柱之鋼筋約三十萬元等
    （起訴書附表二編號二十二），惟查此部分之害人吳聲柱僅
    陳述其失竊之情形，並未指認被告申○○有參與此部分之行
    為，而此部分被告戊○○亦承認係其一人為之，被告申○○
    亦稱係被告戊○○一人為之（見八十五年度偵字第一七二六
    七號卷第六十二頁背面、第七十一頁背面、第八十一頁背面
    ），此外，又無其他積極之事證足以證明被告申○○有此部
    分之行為，是尚難認被告申○○有此部分之犯行，惟此部分
    公訴人認與起訴經論罪科刑之被告申○○部分有連續犯之裁
    判上一罪之關係，故此部分，不另為無罪之諭知之。公訴意
    旨認被告申○○於八四年九月間在桃園縣觀音鄉○○路○段
    七八九號竊取蔡江桐之鋼筋約十萬元（起訴書附表二編號二
    九），惟查被害人蔡江桐陳明不知有無失竊鋼筋，失竊若干
    不知，亦無法證明其有失竊鋼筋（見八十五年度偵字第一七
    二六七號卷第一二八頁），是被告申○○雖曾承認其有竊取
    該部分之鋼筋，惟尚難以其唯一之自白認其有此部分之犯行
    ，此外，又無其他積極之事證足以證明被告申○○有此部分
    之行為，是尚難認被告申○○有此部分之犯行，惟此部分公
    訴人認與起訴經論罪科刑之被告申○○部分有連續犯之裁判
    上一罪之關係，故此部分，不另為無罪之諭知之。被告己○○曾於七十九年二月間因妨害家庭案件，經臺灣板橋地方法
    院判處有期徒刑六月，如易科罰金以銀元三十元折算一日確
    定，甫於七十九年八月七日易科罰金執行完畢；被告甲○○
    曾於八十年間因業務過失傷害案件，經臺灣新竹地方法院判
    處有期徒刑四月，減為有期徒刑二月，如易科罰金以銀元三
    十元折算一日確定，甫於八十年八月三十日易科罰金執行完
    畢；被告申○○曾於七十八年間因業務過失傷害案件，經臺
    灣臺北地方法院判處有期徒刑六月，如易科罰金以銀元三十
    元折算一日確定，甫於七十九年二月十四日易科罰金執行完
    畢，均有臺灣高等法院檢察署刑案紀錄簡覆表在卷可憑，其
    等受有期徒刑之執行完畢後五年內再犯本件有期徒刑以上之
    罪，均為累犯，均應依刑法第四十七條之規定，各加重其刑
    。
四、原審對被告等人論罪科刑，固非無見，惟檢察官起訴法條有
    誤，原審予以變更，但未引用刑事訴訟法第三百條；又公訴
    人就原判決附表一編號三十三部分並未起訴，而原判決併予
    審判，但未敘明何以該部分為起訴效力所及；再依原判決附
    表一編號一至三十四號及附表二編號一至四十九所載，其各
    該編號內之行為人有一人者或數人者，各有不同，乃原判決
    未詳細說明每次共同犯罪情形，遽於判決理由內泛論「被告
    （上訴人）午○○、己○○、甲○○與另一年籍不詳之人「
    洛腳」相互間，及被告（上訴人）丁○○、戊○○、申○○
    等人相互間，均有犯意聯絡及行為分擔，各應論以共同正犯
    」其判決理由之說明顯與卷內資料不符，又被告己○○、甲○○利用不知情之司機載運竊得鋼筋為間接正犯，並漏未論
    及；扣案之行動電話中只有一具屬被告午○○所有，其餘一
    部屬己○○女友蕭麗華所有，另一部則屬司機林進皇所有，
    原審將不屬被告所有之行動電話沒收，於法不合；ＨＸ─九
    ０三號吊車屬午○○所有，並未借予被告戊○○使用，此經
    午○○於本院九十一年一月二十九日審理時供明，乃原判決
    認定該吊車亦屬戊○○所有（見原判決事實欄第二項第七行
    ），被告甲○○上訴否認犯行，被告己○○上訴以沒有做這
    麼多之犯行，被告戊○○、申○○上訴以沒有犯這麼多等，
    被告丁○○上訴否認犯行等均無理由，惟原判決既有前揭之
    可議，自應就被告甲○○、己○○、戊○○、申○○、丁○○等部分予以撤銷改判。審酌被告甲○○、己○○、戊○○
    、申○○、丁○○等人之前科素行，犯罪之手段、目的、動
    機，各結夥行竊之次數，對社會治安及被害人造成之重大危
    害，分別量處如主文所示之刑。又被告己○○、甲○○、丁○○、戊○○、申○○等人均以犯竊盜為常業，恃以為生，
    其在全省各地，分別行竊次數不少，顯有犯罪之習慣，爰依
    竊盜犯、贓物犯保安處分條例第三條第一項第一款、第二款
    之規定，各諭令應於行之執行前令入勞動處所強制工作三年
    ，以資矯正。按車輛為動產，其所有權之取得，並不以向公
    路監理機關登記為要件，公路監理機關對車輛實施車籍登記
    ，乃基於主管機關之職權為方便車輛管理而設，該項登記並
    不發生創設權利之效果。查車號ＨＸ─九○三號吊車係被告
    午○○購得，因靠行而登記在良昱公司名下，已經被告午○○供明在卷（見偵字第一○七一三號卷第二十頁背面、原審
    卷二第一四五頁），並有良昱公司申請函乙紙在卷可按（見
    第一審卷二第四五頁）。另車號ＡＬ─五二七號吊車，乃被
    告戊○○購得，因靠行而登記在華全公司名下，亦經被告戊○○供述綦詳（見偵一七二六七號卷第一八六頁、原審卷二
    第一四八頁），復有台北市汽車貨運商業同業公會八十六年
    一月七日八六北市貨運功字第八六○○六號函在卷可稽（見
    第一審卷一第一一六頁）。則上開吊車之所有權實際上應分
    別屬於共犯午○○、戊○○所有供犯罪所用之物。扣案之行
    動電話乙具（000000000號）、望遠鏡一具及車號
    ＨＸ─九０三號吊車一部，分屬於共犯午○○及己○○所有
    供其共同犯常業竊盜罪所用之物，車號ＡＬ─五二七號吊車
    一部，則為被告戊○○所有，供其與丁○○、申○○共同犯
    常業竊盜罪所用之物，均據被告午○○、己○○、戊○○於
    警訊及偵查中供明在卷，爰依刑法第三十八條第一項第二款
    之規定並予宣告沒收。
五、公訴意旨另略以午○○於八十四年三月間，於桃園縣龍潭鄉
    ○○路○段五六號紅瓦厝龍田建設工地竊取周中發之建築用
    鋼筋三十公噸（起訴書附表一編號二），於八十五年四月六
    日凌晨，在台南縣大內鄉環湖村河床工地（國家重大建設）
    竊取楊正忠之建築用鋼筋二十五公噸（起訴書附表一編號二
    十七），於八十五年四月十二日凌晨，在雲林縣元長鄉○○
    路六十號前農地竊取張源騫之建築用鋼筋七十公噸（起訴書
    附表一編號三十），及本判決附表一除編號五、十四、十五
    、二十八、三十（此部分未經起訴）外，其餘經檢察官起訴
    午○○參與附表一部分之竊盜行為，因認被告午○○涉有刑
    法第三百二條第一項之竊盜罪嫌等，按被告死亡者，應諭知
    不受理之判決，刑事訴訟法第三百零三條第五款定有明文。
    查被告午○○業已死亡，有其死亡證明書在卷可稽，依法應
    撤銷原判決之此部分，改諭知為公訴不受理並不經言詞辯論
    為之。
六、臺灣桃園地方法院檢察署於本院前審以八十七年度偵字第九
    ０四四號併辦意旨略以戊○○於八十六年七月二十五日凌晨
    四時許，在桃園縣桃園市○○路四０八號桃鶯加油站旁建築
    工地內，竊取鋼筋而移送併辦（於原審併辦之案號臺灣桃園
    地方法院檢察署八十六年度偵字第一０二九九號）。惟查此
    併辦部分所指被告戊○○竊取鋼筋之日期為八十六年七月二
    十五日，距本案戊○○最後一次為警查獲之日期八十五年八
    月六日，二者相隔將近一年，且併辦部分被告戊○○自警訊
    及偵審中均一再否認犯行，稱係受人僱用前往吊載鋼筋，被
    告戊○○併辦部分與本件論罪科刑部分，犯罪之時間顯非緊
    接，不具有連續犯之裁判上一罪或常業犯之實質上一罪關係
    ，本院自不得併為審處理。
七、被告戊○○經合法傳喚，無正當理由不到庭，爰不待其陳述
    逕行判決。
據上論斷，應依刑事訴訟法第三百六十九條第一項前段、第三百
六十四條、第二百九十九條第一項前段、第三百七十一條、刑法
第二條第一項、修正前第三百二十二條、第二十八條、第四十七
條、第三十八條第一項第二款，竊盜犯贓物犯保安處分條例第三
條第一項第一款、第二款、第四條、第五條第一項前段判決如主
文。
本案經檢察官沈世箴到庭執行職務。
中　　華　　民　　國　　96　　年　　4 　　月　　24　　日
　　　　　　　　　刑事第八庭    審判長法　官 鄭 文 肅
　　　　　　　　　　　　　　　　　　  法　官 張 明 松
　　　　　　　　　　　　　　　　　　  法　官 蔡 光 治
以上正本證明與原本無異。
如不服本判決，應於收受送達後十日內向本院提出上訴書狀，其
未敘述上訴之理由者並得於提起上訴後十日內向本院補提理由書
（均須按他造當事人之人數附繕本）。
                                      書記官 陳 韋 杉
中　　華　　民　　國　　96　　年　　5 　　月　　3 　　日
附錄：本案論罪科刑法條全文
中華民國刑法第三百二十二條：
以犯竊盜罪為常業者，處一年以上七年以下有期徒刑。
中華民國刑法第三百四十九條：
收受贓物者，處三年以下有期徒刑、拘役或五百元以下罰金。
搬運、寄藏、故買贓物或為牙保者，處五年以下有期徒刑、拘役
或科或併科一千元以下罰金。
因贓物變得之財物，以贓物論。
附表一：
┌──┬──────┬────────┬───┬────────┬───┐
│編號│犯 罪 時  間│犯  罪  地  點  │被害人│竊 得 鋼 筋 數量│行為人│
├──┼──────┼────────┼───┼────────┼───┤
│ 一 │八十三年六月│雲林縣斗南鎮中山│林文正│建築用鋼筋二十五│午○○│
│    │十四日凌晨  │路延平街口財亨及│      │公噸            │己○○│
│    │            │第建設          │      │                │甲○○│
├──┼──────┼────────┼───┼────────┼───┤
│ 二 │八十四年四月│雲林縣斗六市斗六│廖庭芳│建築用鋼筋一百三│午○○│
│    │份          │擴大工業區      │      │十公噸          │己○○│
│    │            │                │      │                │甲○○│
├──┼──────┼────────┼───┼────────┼───┤
│ 三 │八十四年四月│嘉義縣水上鄉垃圾│顏秋滿│建築用鋼筋五十二│午○○│
│    │二十九日凌晨│掩埋場          │      │公噸            │己○○│
│    │            │                │      │                │甲○○│
├──┼──────┼────────┼───┼────────┼───┤
│ 四 │八十四年五月│嘉義縣西區○○路│陳嘉和│建築用鋼筋六十一│午○○│
│    │十日凌晨    │二一號工程      │      │公噸            │己○○│
│    │            │                │      │                │甲○○│
├──┼──────┼────────┼───┼────────┼───┤
│ 五 │八十四年五月│雲林縣斗南鎮正福│丁丙皇│建築用鋼筋三十公│己○○│
│    │至六月      │路新光工地      │      │噸              │、綽號│
│    │            │                │      │                │洛腳之│
│    │            │                │      │                │成年人│
│    │            │                │      │                │及不詳│
│    │            │                │      │                │姓名之│
│    │            │                │      │                │成年男│
│    │            │                │      │                │子一人│
├──┼──────┼────────┼───┼────────┼───┤
│ 六 │八十四年九月│雲嘉大橋擴建工程│蔡振男│建築用鋼筋五十六│午○○│
│    │一日凌晨    │ (國家重大建設) │      │公噸            │己○○│
├──┼──────┼────────┼───┼────────┼───┤
│ 七 │八十四年十月│嘉義縣朴子鎮縣立│吳文德│建築用鋼筋三十五│午○○│
│    │二十七日凌晨│體育館          │      │公噸            │己○○│
│    │            │                │      │                │甲○○│
├──┼──────┼────────┼───┼────────┼───┤
│ 八 │八十四年十月│雲林縣東勢鄉一五│楊景暹│建築用鋼筋二十五│午○○│
│    │三十日凌晨  │三線道路麥寮橋附│      │公噸            │己○○│
│    │            │近              │      │                │甲○○│
├──┼──────┼────────┼───┼────────┼───┤
│ 九 │八十四年十一│雲林縣褒忠鄉東西│黃永聰│建築用鋼筋五十五│午○○│
│    │月間        │快速道路（國家重│      │公噸            │己○○│
│    │            │大建設）        │      │                │甲○○│
├──┼──────┼────────┼───┼────────┼───┤
│ 十 │八十四年十一│台北市○○○路四│盧志川│建築用鋼筋五十公│午○○│
│    │月間        │段五一五巷一五號│      │噸              │己○○│
│    │            │前空地          │      │                │      │
├──┼──────┼────────┼───┼────────┼───┤
│十一│八十四年十二│嘉義縣東石鄉朴子│子○○│建築用鋼筋九十七│午○○│
│    │月一日      │橋工地          │      │公噸            │甲○○│
├──┼──────┼────────┼───┼────────┼───┤
│十二│八十四年十二│嘉義縣東石鄉西濱│張哲元│建築用鋼筋五十公│午○○│
│    │月二十二日  │公路網寮大排橋工│      │噸              │己○○│
│    │            │地              │      │                │甲○○│
├──┼──────┼────────┼───┼────────┼───┤
│十三│八十四年十二│雲林縣林內鄉觸口│廖庭芳│建築用鋼筋一百二│午○○│
│    │月下旬      │飲水計劃工程    │      │十公噸          │己○○│
│    │            │                │      │                │甲○○│
├──┼──────┼────────┼───┼────────┼───┤
│十四│八十五年元月│嘉義市○○路四一│曾文炎│建築用鋼筋六十八│己○○│
│    │十一日凌晨  │九工地蘭潭國小專│      │公噸            │、綽號│
│    │            │科教室建設工程  │      │                │洛腳之│
│    │            │                │      │                │成年人│
│    │            │                │      │                │及不詳│
│    │            │                │      │                │姓名之│
│    │            │                │      │                │成年男│
│    │            │                │      │                │子一人│
├──┼──────┼────────┼───┼────────┼───┤
│十五│八十五年元月│嘉義縣西濱快速道│王國雄│建築用鋼筋七十公│己○○│
│    │三十一日凌晨│新建道路工程工地│      │噸              │、綽號│
│    │            │（布袋）        │      │                │洛腳之│
│    │            │                │      │                │成年人│
│    │            │                │      │                │及不詳│
│    │            │                │      │                │姓名之│
│    │            │                │      │                │成年男│
│    │            │                │      │                │子一人│
├──┼──────┼────────┼───┼────────┼───┤
│十六│八十五年元月│台南縣麻豆謝厝寮│施朝富│建築用鋼筋六十二│午○○│
│    │十四日凌晨  │段之河床工地    │      │公噸            │己○○│
│    │            │                │      │                │甲○○│
├──┼──────┼────────┼───┼────────┼───┤
│十七│八十五年元月│台南縣新營市台糖│施朝富│建築用鋼筋三十公│午○○│
│    │十五日凌晨  │火車鐵軌旁      │      │噸              │己○○│
│    │            │                │      │                │甲○○│
├──┼──────┼────────┼───┼────────┼───┤
│十八│八十五年二月│高雄縣茄萣鄉西雲│楊茂霖│建築用鋼筋四十九│午○○│
│    │二日凌晨    │村第一公墓旁    │      │‧七公噸        │己○○│
│    │            │                │      │                │甲○○│
├──┼──────┼────────┼───┼────────┼───┤
│十九│八十五年二月│嘉義縣大林鎮平林│黃水森│建築用鋼筋二十三│午○○│
│    │三日凌晨    │里新興段工地（禾│      │‧九二公噸      │己○○│
│    │            │泰建設公司）    │      │                │甲○○│
├──┼──────┼────────┼───┼────────┼───┤
│二十│八十五年二月│嘉義縣民雄鄉三興│蔡宗仁│建築用鋼筋二十二│午○○│
│    │五日凌晨    │國小建築工地    │      │公噸            │己○○│
│    │            │                │      │                │甲○○│
├──┼──────┼────────┼───┼────────┼───┤
│二一│八十五年二月│雲林縣林內鄉觸口│李輝泉│建築用鋼筋八十公│午○○│
│    │六日凌晨    │集集共同飲水計劃│      │噸              │己○○│
│    │            │路段            │      │                │甲○○│
├──┼──────┼────────┼───┼────────┼───┤
│二二│八十五年二月│台南縣大內鄉大內│蔡瓊珠│建築用鋼筋三十五│午○○│
│    │十三日凌晨  │營區整建工程    │      │公噸            │己○○│
│    │            │                │      │                │甲○○│
├──┼──────┼────────┼───┼────────┼───┤
│二三│八十五年二月│雲林縣口湖鄉崙東│王幀宗│建築用鋼筋七十公│午○○│
│    │十六日凌晨  │村一三鄰中山路二│      │噸              │己○○│
│    │            │００號          │      │                │      │
├──┼──────┼────────┼───┼────────┼───┤
│二四│八十五年三月│雲林縣水林鄉塭底│李木本│建築用鋼筋六十‧│午○○│
│    │二日凌晨    │村瓊埔段三四六之│      │五九公噸        │己○○│
│    │            │三號施工工程    │      │                │甲○○│
├──┼──────┼────────┼───┼────────┼───┤
│二五│八十五年三月│台南縣下營鄉中營│謝文煌│建築用鋼筋五十公│午○○│
│    │二十一日凌晨│國小禮堂工地    │      │噸              │己○○│
│    │            │                │      │                │甲○○│
├──┼──────┼────────┼───┼────────┼───┤
│二六│八十五年四月│台南縣官田鄉渡頭│許  瀨│建築用鋼筋四十六│午○○│
│    │八日凌晨    │村江塊厝二七二號│      │公噸            │己○○│
│    │            │                │      │                │甲○○│
├──┼──────┼────────┼───┼────────┼───┤
│二七│八十五年四月│台南縣永康市龍潭│徐中琬│建築用鋼筋十五公│午○○│
│    │十二日凌晨  │里蜈蜞段龍貴族工│      │噸              │己○○│
│    │            │地              │      │                │甲○○│
├──┼──────┼────────┼───┼────────┼───┤
│二八│八十五年四月│苗栗市○○路新東│周志峰│建築用鋼筋二十六│己○○│
│    │十三日凌晨  │街口            │      │‧三三公噸      │、綽號│
│    │            │                │      │                │洛腳之│
│    │            │                │      │                │之成年│
│    │            │                │      │                │人及姓│
│    │            │                │      │                │名不詳│
│    │            │                │      │                │之成年│
│    │            │                │      │                │男子一│
│    │            │                │      │                │人    │
├──┼──────┼────────┼───┼────────┼───┤
│二九│八十五年四月│台南縣關廟鄉布袋│黃俊雄│建築用鋼筋二十公│午○○│
│    │十五日凌晨  │村七三之二號對面│      │噸              │己○○│
│    │            │工地            │      │                │甲○○│
├──┼──────┼────────┼───┼────────┼───┤
│三十│八十五年四月│台南縣歸仁鄉東西│吳東明│建築用鋼筋二十五│午○○│
│    │十五日凌晨  │向快速道路      │      │公噸            │己○○│
│    │            │ (國家重大建設) │      │                │甲○○│
├──┼──────┼────────┼───┼────────┼───┤
│三一│八十五年四月│台南縣新化鎮中山│陳佳州│建築用鋼筋八十七│午○○│
│    │二十七日凌晨│路（仁愛之家對面│      │點七八公頓      │己○○│
│    │            │工地）南二高C366│      │                │甲○○│
│    │            │標台２０線旁（國│      │                │      │
│    │            │家重大建設)     │      │                │      │
└──┴──────┴────────┴───┴────────┴───┘
附表二：
┌──┬─────┬───────────┬───┬──────┬───┐
│編號│ 犯罪時間 │ 犯    罪    地    點 │被害人│失竊鋼筋數量│行為人│
├──┼─────┼───────────┼───┼──────┼───┤
│ 一 │八三年六月│新竹縣關西鎮○○街七七│曾靜│約十五公噸  │戊○○│
│    │間        │七號校園新貴工地      │      │            │申○○│
├──┼─────┼───────────┼───┼──────┼───┤
│ 二 │八三年六、│桃園縣第十六期埔頂市地│癸○○│約三十五公噸│戊○○│
│    │七月間    │重劃第一工區          │      │            │申○○│
├──┼─────┼───────────┼───┼──────┼───┤
│ 三 │八三年十二│台北縣樹林鎮○○街綠庭│未○○│約二十八公噸│戊○○│
│    │月間      │園建築工地            │      │            │申○○│
├──┼─────┼───────────┼───┼──────┼───┤
│ 四 │八四年一月│新竹縣關西鎮○○街七七│曾靜│約七公噸    │戊○○│
│    │間        │七號校園新貴工地      │      │            │申○○│
├──┼─────┼───────────┼───┼──────┼───┤
│ 五 │八四年一月│桃園縣龜山鄉嶺頂村東萬│李光明│約二十公噸  │戊○○│
│    │間        │壽路三一三巷工地      │      │            │申○○│
│    │          │                      │      │            │      │
├──┼─────┼───────────┼───┼──────┼───┤
│ 六 │八四年一月│桃園縣八德市○○路七五│戌○○│約二十五公噸│戊○○│
│    │下旬      │八巷一號福祿貝爾工地  │      │            │申○○│
├──┼─────┼───────────┼───┼──────┼───┤
│ 七 │八四年二月│桃園縣龍潭鄉○○路高平│李信用│約十五公噸  │戊○○│
│    │間        │段名基雅築土地        │      │            │申○○│
├──┼─────┼───────────┼───┼──────┼───┤
│ 八 │八四年二月│桃園縣龍潭鄉中興村中興│姜福厚│約十公噸    │戊○○│
│    │間        │路三九二巷工地        │      │            │申○○│
├──┼─────┼───────────┼───┼──────┼───┤
│ 九 │八四年三月│台北縣三峽鎮○○路三０│寅○○│約十五噸    │戊○○│
│    │間        │九巷十七號國賓公園工地│      │            │申○○│
├──┼─────┼───────────┼───┼──────┼───┤
│ 十 │八四年四月│桃園縣觀音鄉崙坪村崙坪│卯○○│約十六噸    │戊○○│
│    │間        │二０八號              │      │            │申○○│
├──┼─────┼───────────┼───┼──────┼───┤
│十一│八四年五月│台北縣鶯歌鎮○○○路四│辛○○│約二十七公噸│戊○○│
│    │十四日凌晨│九一號                │      │            │申○○│
├──┼─────┼───────────┼───┼──────┼───┤
│十二│八四年五月│中壢市○○○街四四七號│辰○○│約四十公噸  │戊○○│
│    │十五日    │                      │      │            │申○○│
├──┼─────┼───────────┼───┼──────┼───┤
│十三│八四年六月│桃園縣蘆竹鄉○○路一五│許建安│約二十三點四│戊○○│
│    │間        │三巷七一弄二號工地    │      │公噸        │申○○│
├──┼─────┼───────────┼───┼──────┼───┤
│十四│八四年六月│桃園縣龜山鄉舊路村四四│劉添丁│約二十九公噸│戊○○│
│    │七日      │號前                  │      │            │丁○○│
│    │          │                      │      │            │申○○│
├──┼─────┼───────────┼───┼──────┼───┤
│十五│八四年六月│新竹縣湖口鄉培勢村成功│羅元英│約二十四公噸│戊○○│
│    │十九日凌晨│路三六０號            │      │            │申○○│
├──┼─────┼───────────┼───┼──────┼───┤
│十六│八四年六月│桃園縣龜山鄉樂善村六四│鄧聖文│約十二公噸  │戊○○│
│    │二十九日凌│號                    │      │            │丁○○│
│    │晨        │                      │      │            │申○○│
├──┼─────┼───────────┼───┼──────┼───┤
│十七│八四年八月│桃園縣楊梅鎮○○○路六│丙○○│約四十公噸  │戊○○│
│    │九日      │八六號                │      │            │申○○│
├──┼─────┼───────────┼───┼──────┼───┤
│十八│八四年八月│桃園縣大園鄉和平村十七│壬○○│約十二公噸  │戊○○│
│    │十二日    │之十一號              │      │            │申○○│
├──┼─────┼───────────┼───┼──────┼───┤
│十九│八四年八月│中壢市○○路慶陞工業有│酉○○│約五十公噸  │戊○○│
│    │間        │限公司工廠            │      │            │申○○│
├──┼─────┼───────────┼───┼──────┼───┤
│二十│八四年八月│桃園縣龍潭鄉龍潭居家  │巳○○│約十五公噸  │戊○○│
│    │間        │                      │      │            │申○○│
├──┼─────┼───────────┼───┼──────┼───┤
│二一│八四年八月│桃園縣大溪鎮南興里西尾│庚○○│約四十公噸  │戊○○│
│    │間        │十四之六九號          │      │            │申○○│
├──┼─────┼───────────┼───┼──────┼───┤
│二二│八四年八月│桃園縣大溪鎮○○路二九│呂財清│約二十八公噸│戊○○│
│    │間        │四號工地              │      │            │丁○○│
│    │          │                      │      │            │      │
├──┼─────┼───────────┼───┼──────┼───┤
│二三│八四年八月│桃園縣大溪鎮桃五三線第│陳大能│約十公噸    │戊○○│
│    │間        │十六期埔頂工程第三工區│      │            │丁○○│
│    │          │                      │      │            │申○○│
├──┼─────┼───────────┼───┼──────┼───┤
│二四│八四年十一│桃園縣大園鄉北港村志立│蔡文秀│約二十六公噸│戊○○│
│    │月十日    │四街五八號            │      │            │丁○○│
│    │          │                      │      │            │申○○│
├──┼─────┼───────────┼───┼──────┼───┤
│二五│八四年十一│桃園縣觀音鄉塔村一一│劉琪昌│約二十五公噸│戊○○│
│    │月十七日  │四號旁工地            │      │            │申○○│
├──┼─────┼───────────┼───┼──────┼───┤
│二六│八四年十二│桃園縣蘆竹鄉○○路六四│乙○○│約六十五公噸│戊○○│
│    │月十八日  │號工地                │      │            │申○○│
├──┼─────┼───────────┼───┼──────┼───┤
│二七│八四年十二│桃園縣觀音鄉觀音工業區│劉國棟│約十二公噸  │戊○○│
│    │月間      │工業六路六號          │      │            │申○○│
├──┼─────┼───────────┼───┼──────┼───┤
│二八│八五年一月│桃園市○○路○段四二號│吳廷城│約五公噸    │戊○○│
│    │間        │旁                    │      │            │      │
├──┼─────┼───────────┼───┼──────┼───┤
│二九│八五年三月│桃園縣八德市○○路六二│丑○○│約十公噸    │戊○○│
│    │間        │號                    │      │            │      │
├──┼─────┼───────────┼───┼──────┼───┤
│三十│八五年三月│桃園縣第十六期埔頂工程│蔡清祿│約一百五十公│戊○○│
│    │中旬      │第三工區○○道        │      │噸          │申○○│
├──┼─────┼───────────┼───┼──────┼───┤
│三一│八五年八月│桃園縣第十六期埔頂工程│湯美英│約十六公噸  │戊○○│
│    │一日      │第三工區○○道        │      │            │申○○│
├──┼─────┼───────────┼───┼──────┼───┤
│三二│八五年八月│桃園縣龍潭鄉三和村朝鳳│林顯宗│約二十四公噸│戊○○│
│    │六日      │路一號工地            │      │            │丁○○│
│    │          │                      │      │            │申○○│
└──┴─────┴───────────┴───┴──────┴───┘
